# 总公司能否以分公司的长期资产对外投资成立一家新公司

提问人：sunyulu 时间：2016-02-26 11:02:28
如题，总公司甲下面有一家分公司乙，现在总公司甲想以分公司乙账面的长期资产对外投资成立一家全资子公司丙，请问这种操作是否可行，谢谢！

回答人：chenyiwei
只要该长期资产符合《公司法》第二十七条规定的“实物、知识产权、土地使用权等可以用货币估价并可以依法转让的非货币财产”，没有设定担保，也不属于《公司登记管理条例》第十四条规定禁止用于出资的“劳务、信用、自然人姓名、商誉、特许经营权”，则一般理解无重大障碍。具体建议咨询律师和工商登记部门。